【裁判字號】    98,訴,975
【裁判日期】    981030
【裁判案由】    毒品危害防制條例
【裁判全文】
臺灣桃園地方法院刑事判決               98年度訴字第975號
公  訴  人  臺灣桃園地方法院檢察署檢察官
被      告  甲○○
上列被告因違反毒品危害防制條例案件，經檢察官聲請簡易判決
處刑（98年度毒偵字第2233號），本院認不應適用簡易判決處刑
，改依通常程序審理，被告於本院準備程序進行中，就被訴之事
實為有罪之陳述，經本院告知簡式審判程序意旨，並聽取公訴人
及被告之意見後，本院合議庭裁定依簡式審判程序審理，判決如
下
    主  文
甲○○施用第一級毒品，累犯，處有期徒刑拾月。扣案之分裝袋
貳只均沒收。
    事  實
一、甲○○前於民國八十七年、八十八年間經觀察、勒戒及強制
    戒治執行完畢後五年內，再犯施用第一級毒品案件，經本院
    九十一年度訴字第一一○一號刑事判決判處有期徒刑十月確
    定，復因搶奪案件，經本院以九十一年度訴字第一一二三號
    刑事判決判處有期徒刑一年二月，並經臺灣高等法院以九十
    二年度上訴字第二四八號刑事判決上訴駁回而確定，上開二
    案嗣經臺灣高等法院九十二年度聲字第一三一一號裁定應執
    行有期徒刑一年十月確定，於九十二年十一月十四日入監執
    行，迄九十四年八月十二日執行完畢。復因施用毒品、搶奪
    、竊盜、過失傷害等案件，經法院判刑，並經臺灣嘉義地方
    法院裁定減刑並定應執行有期徒刑一年八月確定，於九十五
    年十一月十四日入監執行，至九十七年五月十五日假釋出獄
    ，迄同年八月二十四日假釋未經撤銷，所餘刑期以已執行論
    而執行完畢。詎其仍不知悔改，復基於施用第一級毒品海洛
    因之犯意，於九十八年五月七日晚間九時許，在桃園縣桃園
    市○○路一一四三巷五三號之住處，以針筒注射之方式施用
    海洛因一次，嗣於同年五月十日凌晨一時十五分許，在上址
    為警查獲，並扣得其所有供本件施用海洛因犯罪所用之分裝
    袋二只。
二、案經桃園縣政府警察局桃園分局報請臺灣桃園地方法院檢察
    署檢察官偵查後聲請以簡易判決處刑，經本院改依通常程序
    審理。
    理  由
甲、程序部分：
一、本件檢察官係聲請簡易判決處刑，然本院認有刑事訴訟法第
    四百五十一條之一第四項但書第一款之事由，依同法第四百
    五十二條之規定，改依通常程序審理。
二、本案被告甲○○所犯之施用第一級毒品罪，為死刑、無期徒
    刑、最輕本刑三年以上有期徒刑或高等法院管轄第一審案件
    以外之罪，而被告於本院準備程序進行中，就被訴事實為有
    罪之陳述，經本院告知簡式審判程序意旨，並聽取公訴人及
    被告之意見後，本院合議庭依刑事訴訟法第二百七十三條之
    一第一項之規定，裁定依簡式審判程序審理。
乙、實體部分：
一、上揭施用第一級毒品海洛因之犯罪事實，業據被告於本院審
    理時坦承不諱，核與被告為警查獲後，經警採集其尿液送驗
    ，結果呈嗎啡陽性反應相符，此有臺灣檢驗科技股份有限公
    司出具之濫用藥物檢驗報告一份在卷可稽（見本院簡易卷第
    一七頁），且有分裝袋二只扣案可佐，足認被告前開自白與
    事實相符，堪以採信。
二、次查，被告前經觀察、勒戒及強制戒治執行完畢後五年內，
    再犯施用第一級毒品案件，經本院九十一年度訴字第一一○
    一號刑事判決判處有期徒刑十月確定，於九十四年八月十二
    日執行完畢。復因施用毒品案件，經法院判刑，並於九十七
    年八月二十四日執行完畢等情，有臺灣高等法院被告前案紀
    錄表在卷可按，是被告於前述觀察、勒戒及強制戒治執行完
    畢釋放後五年內已再犯施用毒品案件，並經依法追訴處罰，
    顯見其再犯率甚高，原實施觀察、勒戒及強制戒治之程序，
    已無法收其實效，自應依毒品危害防制條例第十條第一項之
    規定處罰（最高法院九十五年第七次刑事庭會議決定意旨參
    照）。準此，本件被告施用第一級毒品海洛因之犯行，洵堪
    認定。
三、查海洛因為毒品危害防制條例第二條第二項第一款所規定之
    第一級毒品。被告施用第一級毒品海洛因之行為，係犯毒品
    危害防制條例第十條第一項之施用第一級毒品罪。被告持有
    第一級毒品之低度行為，應為其施用之高度行為所吸收，不
    另論罪。又被告有如事實欄一所載犯罪科刑及執行完畢之紀
    錄，有臺灣高等法院被告前案紀錄表可憑，其前受有期徒刑
    執行完畢，於五年內故意再犯本件有期徒刑以上之罪，為累
    犯，應依刑法第四十七條第一項之規定加重其刑。爰審酌被
    告前因施用毒品經觀察勒戒、強制戒治及法院判刑後，仍未
    能戒除毒癮，足認其依賴毒品已深，惟念其犯後坦承犯行，
    且所犯之罪係自戕行為等一切情狀，量處如主文所示之刑，
    以示懲戒。扣案之分裝袋二只為被告所有，且供其本件施用
    第一級毒品犯罪所用之物，業據被告供述在卷，併依刑法第
    三十八條第一項第二款之規定宣告沒收。至被告施用海洛因
    所用之注射針筒，業據其供述已丟棄等語在卷，故乏實據足
    認前開注射針筒尚屬存在，爰不另為諭知沒收，併予敘明。
據上論斷，應依刑事訴訟法第四百五十二條、第二百七十三條之
一第一項、第二百九十九條第一項前段，毒品危害防制條例第十
條第一項，刑法第十一條前段、第四十七條第一項、第三十八條
第一項第二款，判決如主文。
本案經檢察官顏世翠到庭執行職務。
中    華    民    國    98    年    10    月    30    日
                  刑事第九庭  法  官  吳為平
以上正本證明與原本無異。
如不服本判決應於收受判決後10日內向本院提出上訴書狀，並應
敘述具體理由。
                              書記官   蔡紫凌
中    華    民    國    98    年    10    月    30    日
附錄論罪科刑法條：
毒品危害防制條例第十條：
施用第一級毒品者，處六月以上五年以下有期徒刑。
施用第二級毒品者，處三年以下有期徒刑。


司法院資訊處製作；財團法人民間司法改革基金會備份。
